臺灣新竹地方法院刑事判決
                                    111年度金訴字第286號
公  訴  人  臺灣新竹地方檢察署檢察官
被      告  張鳳  


上列被告因違反洗錢防制法等案件，經檢察官提起公訴（111年
度偵字第2993號），本院依簡式審判程序判決如下：
    主  文
張鳳幫助犯洗錢防制法第十四條第一項之洗錢罪，處有期徒刑貳
月，併科罰金新臺幣壹萬元，罰金如易服勞役，以新臺幣壹仟元
折算壹日。緩刑貳年。
    事實及理由
一、本件犯罪事實及證據，除犯罪事實欄一、第1至5行應更正「
    張鳳明知一般人無故取得他人金融帳戶使用之行徑常與財產
    犯罪之需要密切相關，且取得他人帳戶資料之目的在於方便
    取得贓款及掩飾犯行不易遭人追查，竟基於對提供帳戶予他
    人使用，他人若持以犯罪亦無違反其本意之不確定幫助詐欺
    犯意與幫助掩飾詐欺取財所得去向之洗錢犯意，約定以每10
    日新臺幣（下同）11,000元之代價，於民國110年11月9日下
    午1時22分許，在新竹縣○○鄉○○○路000號1樓統一超商湖安門
    市，以交貨便寄送之方式將其所申辦之…」；證據並所犯法
    條欄應補充「被告張鳳於本院審理時之自白」外，餘均引用
    檢察官起訴書之記載（如附件）。
二、論罪科刑
（一）核被告張鳳所為，係犯刑法第339條第1項、第30條第1項
      前段之幫助詐欺取財罪、洗錢防制法第14條第1項、刑法
      第30條第1項前段之幫助洗錢罪。又被告係以一行為而觸
      犯上開2罪名，為想像競合犯，應依刑法第55條之規定，
      從一重論以幫助洗錢罪。
（二）減輕事由：
　　⒈幫助犯：
　　　被告幫助他人洗錢犯行，為幫助犯，應依刑法第30條第2
      項規定，按正犯之刑減輕之。
　  ⒉洗錢防制法第16條第2項之減刑事由：
      按洗錢防制法第16條第2項規定：「犯前二條之罪，在偵
      查或審判中自白者，減輕其刑」。查被告就上開幫助洗錢
      之犯行，於本院審理時自白，本院認符合洗錢防制法第16
      條第2項之規定，應依法遞減輕其刑。
（三）爰審酌被告明知近年來國內多有詐欺犯案，均係使用人頭
      帳戶以作為收受不法所得款項之手段，竟仍為幫助他人詐
      欺、幫助掩飾詐欺取財所得去向之洗錢犯行，供詐欺犯取
      得所騙之財物，助長詐欺惡行，對於社會秩序之擾亂不言
      而喻，惟念被告犯後坦承犯行，態度尚可，復考量本件被
      害人遭詐騙之金額，兼衡被告有服務業之工作，暨其犯罪
      之動機、目的、手段、品行、生活狀況（警詢自陳家庭經
      濟狀況為勉持）、智識程度為國中畢業等一切情狀，量處
      如主文所示之刑，並就罰金部分諭知易服勞役之折算標準
      ，以資懲儆。
（四）被告前未曾因故意犯罪受有期徒刑以上刑之宣告，有臺灣
      高等法院被告前案紀錄表1份附卷足稽，其因一時失慮致
      罹刑章，本院念及其於審理時坦承犯罪，堪認頗有悔意，
      經此偵審程序之教訓後，應能知所警惕，信無再犯之虞，
      因認其所受宣告之刑以暫不執行為適當，爰依刑法第74條
      第1項第1款之規定，併予宣告緩刑2年，以勵自新。
據上論斷，應依刑事訴訟法第273條之1第1項、第299條第1項前
段、第310條之2、第454條第2項，判決如主文。
本案經檢察官廖啟村提起公訴，檢察官陳中順到庭執行職務。
中　　華　　民　　國　　111 　年　　8 　　月　　16　　日
                  刑事第七庭  法　官  王子謙
以上正本證明與原本無異。
如不服本判決應於收受本判決後20日內向本院提出上訴書狀，上
訴書狀應敘述具體理由。上訴書狀未敘述上訴理由者，應於上訴
期間屆滿後20日內補提理由書狀於本院（均須按他造當事人之人
數附繕本）「切勿逕送上級法院」。
中　　華　　民　　國　　111 　年　　8 　　月　　16　　日
                              書記官  廖宜君
附錄本案論罪科刑法條全文：
洗錢防制法第14條
有第二條各款所列洗錢行為者，處七年以下有期徒刑，併科新臺
幣五百萬元以下罰金。
前項之未遂犯罰之。
前二項情形，不得科以超過其特定犯罪所定最重本刑之刑。

刑法第339條
意圖為自己或第三人不法之所有，以詐術使人將本人或第三人之
物交付者，處五年以下有期徒刑、拘役或科或併科五十萬元以下
罰金。
以前項方法得財產上不法之利益或使第三人得之者，亦同。
前二項之未遂犯罰之。
（附件）
臺灣新竹地方檢察署檢察官起訴書
                                     111年度偵字第2993號
　　被　　　告　張鳳　　女　57歲（民國00年0月0日生）
　　　　　　　　　　　　住新竹縣○○鄉○○村0鄰○○○街
　　　　　　　　　　　　　00號3樓
　　　　　　　　　　　　國民身分證統一編號：Z000000000號
上列被告因詐欺等案件，業經偵查終結，認應提起公訴，茲將犯
罪事實及證據並所犯法條分敘如下：
　　　　犯罪事實
一、張鳳已認識將金融帳戶交與他人使用，可能幫助掩飾或隱匿他
    人實施詐欺犯罪所得財物之用，竟基於幫助詐欺及洗錢之不
    確定故意，於民國110年11月9日，約定以每個帳戶每10日新
    臺幣（下同）1萬1,000元之代價，在位於新竹縣湖口鄉光復
    東路之某統一超商，以店到店寄送方式將其所申辦之臺灣中
    小企業銀行帳號000-00000000000號帳戶（下稱中小企銀帳
    戶）之金融卡提供予真實姓名、年籍不詳之詐欺集團成員，並
    以通訊軟體LINE告知密碼，提供中小企銀帳戶作為提款、及
    轉帳匯款使用。嗣該詐欺集團成員取得上開中小企銀帳戶後
    ，即基於共同意圖為自己不法之所有之犯意聯絡，於110年11
    月12日下午3時42分許，透過電話及通訊軟體LINE聯繫張琇
    雯，佯稱：係眼鏡商店客服人員，因作業疏失將重複扣款，
    要依指示操作網路銀行匯款至指定帳戶云云，致張琇雯陷於
    錯誤，而於110年11月12日下午4時41分許，以網路轉帳之方
    式匯款1萬8,123元至上開中小企銀帳戶，旋遭提領一空。嗣
    張琇雯察覺有異後報警處理，始為警循線查獲。
二、案經張琇雯訴由新竹縣政府警察局新湖分局報告偵辦。
　　　　證據並所犯法條
一、證據清單及待證事實：
編號 證據名稱 待證事實 1 被告張鳳於警詢時及偵查中之供述。 證明被告於上開時地，約定以每10日1萬1,000元之代價，將其中小企銀帳戶資料交予詐騙集團使用之事實。惟矢口否認有何上開犯行，辯稱：伊係上網找兼差工作而提供帳戶資料云云。 2 告訴人張琇雯於警詢時之指述。 證明告訴人遭詐騙匯款之事實。 3 臺灣中小企業銀行110年12月30日110忠法查密字第CV01823號書函附開戶資料、交易明細1份、告訴人提供之網路銀行匯款紀錄翻拍照片1張、通聯紀錄翻拍照片2張、通訊軟體LINE對話紀錄翻拍照片2張、被告提供之「線上兼職」廣告照片1張、通訊軟體LINE對話紀錄翻拍照片1份。 佐證全部犯罪事實。 
　　綜上，被告犯嫌堪予認定。
二、所犯法條：
　　核被告張鳳所為，係犯刑法第30條第1項前段、刑法第339條
    第1項之幫助詐欺取財及刑法第30條第1項前段、洗錢防制法
    第14條第1項之幫助洗錢等罪嫌。被告以一提供金融帳戶之
    行為，同時涉犯上開2罪名，為想像競合犯，請依刑法第55
    條規定，從一重之幫助洗錢罪處斷。
三、依刑事訴訟法第251條第1項提起公訴。
　　此　致
臺灣新竹地方法院
中　　華　　民　　國　 111　　年　　 5　　月　　19　　日
                              檢　察　官  廖  啟  村
本件正本證明與原本無異　　　　　　　　　　　　　　　　
中　　華　　民　　國　 111　　年　　 5　　月　　27  　日
                              書  記  官  林  承  賢
附錄本案所犯法條全文：
中華民國刑法第30條
幫助他人實行犯罪行為者，為幫助犯。雖他人不知幫助之情者，
亦同。
幫助犯之處罰，得按正犯之刑減輕之。
中華民國刑法第339條
意圖為自己或第三人不法之所有，以詐術使人將本人或第三人之
物交付者，處 5 年以下有期徒刑、拘役或科或併科 50 萬元以
下罰金。
以前項方法得財產上不法之利益或使第三人得之者，亦同。
前二項之未遂犯罰之。
洗錢防制法第2條
本法所稱洗錢，指下列行為：
一、意圖掩飾或隱匿特定犯罪所得來源，或使他人逃避刑事追訴
    ，而移轉或變更特定犯罪所得。
二、掩飾或隱匿特定犯罪所得之本質、來源、去向、所在、所有
    權、處分權或其他權益者。
三、收受、持有或使用他人之特定犯罪所得。
洗錢防制法第14條
有第二條各款所列洗錢行為者，處 7 年以下有期徒刑，併科新
臺幣 5 百萬元以下罰金。
前項之未遂犯罰之。
前二項情形，不得科以超過其特定犯罪所定最重本刑之刑。